臺灣高等法院臺南分院刑事判決　　　　　　　九十一年度上訴字第三七三號　　Ｇ
　　　上　訴　人
　　　即　被　告　乙　○　○
右上訴人因毒品危害防制條例案件，不服中華民國九十一年二月八日台灣嘉義地方法
院九十一年度訴字第二八號第一審判決（起訴案號：台灣嘉義地方法院檢察署九十年
度偵字第七四四二號），提起上訴，本院判決如左：
      主      文
上訴駁回。
      事      實
一、乙○○曾因公共危險案件，台灣嘉義地方法院於九十年六月廿日，判處有期徒刑
    一年，緩刑三年確定，現仍緩刑中。詎乙○○明知海洛因，係毒品危害防制條例
    第二條所定第一級毒品，為違禁物，不得轉讓，竟基於轉讓第一級毒品海洛因概
    括犯意，連續於九十年六、七月間某日，及九十年十月間某日，在嘉義縣六腳鄉
    蘇厝村蘇厝寮一六四之六號住處，連續二次轉讓海洛因予林育鋒施用（施用毒品
    部分，另案偵查中）。嗣於九十年十一月十二日晚上十一時許，乙○○與林育鋒
    二人，在乙○○上揭住處，為警查獲，而查得上情。
二、案經嘉義市警察局移送，台灣嘉義地方法院檢察署檢察官偵查起訴。
      理      由
一、訊據上訴人即被告乙○○矢口否認有轉讓第一級毒品海洛因予林育鋒施用犯行，
    辯稱：伊只有施用海洛因而已，並沒拿海洛因給林育鋒云云。惟查：
  (一)被告確曾連續二次轉讓第一級毒品海洛因給林育鋒施用，已據被告於原審時供承
    ：伊總共拿一、二次海洛因給林育鋒等語（詳原審卷十五頁）。核與證人林育鋒
    於警訊供稱：伊施用海洛因來源，均是以教授被告太太煮菜，來向被告換取海洛
    因施用等語相符（詳警卷六頁）。又證人林育鋒於原審供稱：被告乙○○要伊教
    其太太全淑敏煮菜，於九十年六、七月間，伊又教被告妻子煮清蒸魚，於九十年
    十月間，再教被告妻子煮牛肉。每次教被告太太煮菜，被告即提供海洛因給伊施
    用，均是以針筒拿給伊的，前後共拿二次給伊施用，第一次是在九十年六、七月
    間，第二次是在九十年十月間等情（詳原審卷第廿六至廿八頁）。而證人林育鋒
    確曾教被告妻子全淑敏煮菜餚一節，亦經被告妻子全淑敏到庭證述明確（詳原審
    卷廿七頁）。綜上證人林育鋒、全淑敏證詞，足認被告於原審自白，與事實相符
    ，堪以採信。被告嗣後翻供，要屬卸責之詞，委無可採。
  (二)另證人甲○○於本院固供證：其到被告家煮菜共二次，兩次時間，相差四個月，
    煮菜後，林育鋒即先走，伊則留在被告家中吃等語（詳本院卷卅七頁）。惟證人
    甲○○該項供述，僅能證明證人林育鋒曾至被告家中教授煮菜之事實，然無法據
    此推認被告未有轉讓毒品予林育鋒施用等情。況且被告供承，林育鋒在其住處烹
    飪歷時一、二小時（詳本院卷卅五頁），則於該段時間內，證人甲○○、林育鋒
    及被告三人，絕無可能分秒不離。更有進者，在情理上，被告如欲轉讓毒品予證
    人林育鋒施用，亦無必然在煮菜當時或當日為之。故證人甲○○所供充其量，僅
    能證明林育峰至被告家煮菜，尚無法證明被告未曾轉讓海洛因予林育峰，職是證
    人甲○○所供，無法為有利被告之認定。
  (三)至被告上訴本院後辯稱：伊僅知林育峰，有在伊住處注射毒品，伊是在回家時撞
    見的，伊所有海洛因均自己藏著，沒讓林育峰看見云云。若然如此，被告所有海
    洛因，均係自己隱密藏匿，未讓林育鋒看見，則林育峰豈能知悉被告海洛因放置
    何處？進而得以取得施用；又果如被告所言，林育峰係未告知被告而擅自取用。
    則林育峰焉能公然在被告家中施用？凡此，均足證被告所供，與常情不符。依前
    所述，被告所辯，顯為卸責之詞，不足採信。被告犯行，事證明確，堪以認定。
二、查海洛因為第一級毒品，毒品危害防制條例第二條第二項第一款定有明文。核被
    告所為，係犯毒品危害防制條例第八條第一項轉讓第一級毒品罪。被告持有毒品
    海洛因低度行為，為轉讓海洛因高度行為所吸收，不另論罪。又被告先後多次轉
    讓海洛因犯行，時間緊接，犯罪構成要件相同，顯係基於概括犯意反覆為之，為
    連續犯，應依刑法第五十六條規定，以一罪論，並依法加重其刑。至本件原審調
    查結果，認定被告僅有二次轉讓毒品予證人林育鋒犯行，公訴人於起訴書記載，
    被告連續轉讓毒品海洛因多次，而未載明被告轉讓時間、次數，超出二次以外部
    分，原判決認查無其他積極事證，足以證明被告另有轉讓毒品給證人林育鋒，而
    敘明不另為無罪諭知，核屬贅文，併此敘明。
三、原審以被告罪證明確，因予適用毒品危害防制條例第八條第一項，刑法第十一條
    前段、第五十六條規定，併審酌被告犯罪動機，及被告轉讓海洛因，戕害施用者
    身心，且益危害社會治安，暨其犯後飾詞辯解，足見被告無悔改意思等一切情狀
    ，量處有期徒刑一年三月，以資懲儆；併敘明扣案第一級毒品海洛因三包，驗後
    淨重○‧○九公克，雖為被告所有，已據被告供承在卷，惟該毒品係供被告施用
    毒品犯罪所用之物，亦經被告供述在卷，由此堪認該項扣案毒品，非屬供被告本
    件轉讓毒品所用之物，依從刑附於主刑之原則，不於本件轉讓罪行，諭知沒收。
    本院經核原判決認事用法，均無不合，量刑亦稱妥適。被告上訴意旨，否認犯罪
    ，指摘原判決不當，為無理由，應予駁回。
據上論斷，應依刑事訴訟法第三百六十八條，判決如主文。
本案經檢察官李傳來到庭執行職務。
中    華    民    國      九十一      年      六      月      六        日
                                  臺灣高等法院臺南分院刑事第一庭
                                      審判長法官  茆    臺    雲
                                            法官  蔡    長    林
                                            法官  董    武    全
右正本證明與原本無異。
如不服本判決，應於判決送達後十日內向本院提出上訴狀，其未敘述理由者並應於提
出上訴狀後十日內向本院補提理由書（應附繕本)。
                                      法院書記官  黃    全    忠
中    華    民    國      九十一      年      六      月      十一      日
附錄法條全文：
毒品危害防制條例第八條第一項：
轉讓第一級毒品者，處一年以上七年以下有期徒刑，得併科新台幣一百萬元以下罰金
